臺灣屏東地方法院簡易民事判決
                               111年度屏簡字第217號
原      告  蘇竑銓  

被      告  許又文    現於法務部○○○○○○○○○○○

            王正仁  



上列當事人間請求損害賠償事件，原告於刑事訴訟程序（本院11
0年度簡字第1508號）提起附帶民事訴訟（本院110年度簡附民字
第41號），經本院刑事庭裁定移送前來，本院於民國111年7月6
日言詞辯論終結，判決如下：
    主  文
一、被告許又文、王正仁連帶給付新臺幣（下同）20,000元及均
    自110年11月6日起至清償日止，按週年利率5％計算之利息。
二、被告許又文應給付原告5,000元，及自110年11月6日起至清
    償日止，按週年利率5％計算之利息。
三、原告其餘之訴駁回。
四、本判決原告勝訴部分得假執行。
五、原告其餘假執行之聲請駁回。
    事實及理由
一、原告主張：被告許又文為被告王正仁之乾兒子，被告王正仁
    因有感於原告不盡心照護與其女兒王姿婷所生子女，遂囑原
    告前往其位於屏東縣○○鄉○○路000○0號住處以商談子女照護
    事宜，迨原告於110年2月24日20時許抵達，被告王正仁及被
    告許又文與原告溝通後，深覺原告回應之態度不佳，心有不
    滿，竟共同基於傷害他人身體之犯意聯絡，先由被告許又文
    分持雙斧頭、七星劍、鯊魚劍等乩童法器毆打原告手臂及後
    背，被告王正仁再徒手毆打原告臉頰，復由被告許又文徒手
    毆打原告臉頰，並以酒類灌入原告之食道，致原告受有左臉
    、左上肢及左背多處挫傷紅腫併瘀青、食道下段潰瘍等傷害
    。又被告許又文基於侵入住宅之犯意，於110年2月28日凌晨某
    時許，未經原告或其他支配、管理權人之同意，無正當理由
    擅自進入原告位於屏東縣○○鄉○○街00號之住處，並以腳踹原
    告之房門。原告因被告等共同傷害行為，有40日在家無法工
    作，損失每日薪資1,800元，計有工作損失72,000元（40日ㄨ
    1,800元=72,000元），且生活受到嚴重影響，請求支付精神
    慰撫金50萬元；另被告許又文無故侵入住宅，侵害原告隱私
    權，請求精神慰撫金10萬元，為此依侵權行為法律關係，提
    起本件訴訟等語。聲明：㈠被告許又文、王正仁應連帶給付
    原告572,000元及自起訴狀繕本送達翌日起至清償日止，按
    週年利率5％計算之利息；㈡被告許又文應給付原告100,000元
    及自起訴狀繕本送達翌日起至清償日止，按週年利率5％計算
    之利息；㈢原告願供擔保請准宣告假執行（按原告訴乙聲明
    漏載「利息」二字）。
二、被告則以：
  ㈠被告許又文辯稱：我沒有灌他酒，我有經過他奶奶同意才進
    入的，否認原告每工薪資1,800元及40日無法作工之事實等
    語。聲明：請求駁回原告之訴。
  ㈡被告王正仁則以：我也沒有灌他酒，否認原告每工薪資1,800
    元及40日無法作工之事實等語置辯。聲明：請求駁回原告之
    訴。
三、原告主張被告二人於上時、地，先由被告許又文分持雙斧頭
    、七星劍、鯊魚劍等乩童法器毆打原告手臂及後背，被告王
    正仁再徒手毆打原告臉頰，復由被告許又文徒手毆打原告臉
    頰，並以酒類灌入原告之食道，致原告受有左臉、左上肢及
    左背多處挫傷紅腫併瘀青、食道下段潰瘍等傷害；被告許又
    又於上開時、地，未經原告或其他支配、管理權人之同意，
    無正當理由擅自進入原告位於屏東縣○○鄉○○街00號之住處，
    並以腳踹原告之房門等事實，業經證人王姿婷、張 雯婷、
    蘇文富 於臺灣屏東地方檢察署110年度偵字第3183號被告等
    傷害案件證述明確〔見臺灣屏東地方檢察署110年度偵字第31
    83號卷（下稱偵卷）第22、23、26、27、39頁〕，並經被告
    王正仁於上開案件偵查中自承在卷（見偵卷第34-35頁），
    並有衛生福利部屏東醫院診斷證明書、長庚醫療財團法人高
    雄長庚紀念醫院診斷證明書各1份在卷可稽〔見屏 東縣警察
    局屏東分局屏警分偵字第11031027700號刑案偵查 卷宗（下
    稱警卷）第37、38頁），應信為實在。被告許又文空言否認
    我沒有灌他酒及辯稱我有經過他奶奶同意才進入云云，並無
    可採。
四、按「因故意或過失，不法侵害他人之權利者，負損害賠償責
    任。」、「 數人共同不法侵害他人之權利者，連帶負損害
    賠償責任。不能知其中孰為加害人者亦同。」此民法第184
    條第1項前段、第185條第1項分別定有明文。本件被告二人
    共同傷害原告身體權，及被告許又文無故侵入住宅侵害原告
    隱私權，原告請求被告許又文、王正仁負損害賠償責任，於
    法自屬有據。茲就原告請求項目，分述如下：
  ㈠工作損失：原告因被告等共同傷害行為，有40日在家無法工
    作，損失每日薪資1,800元，計有工作損失72,000元（40日ㄨ
    1,800元=72,000元）云云，已為被告二人所否認，原告並未
    能舉證證明受有此部分之損害，故原告此項請求旖法尚屬無
    據。
  ㈡精神慰撫金：按慰撫金之賠償須以人格權遭遇侵害，使精神
    上受有痛苦為必要，其核給之標準固與財產上損害之計算不
    同，然非不可斟酌雙方身分資力與加害程度，及其他各種情
    形核定相當之數額。本件原告高職肄業，擔任餐廳外場工作
    ，被告許又文國中畢業，從事模板工作，被告王正仁國中畢
    業，無業，而兩造均未擔任學校校長、老師、公司負責人、
    監察人、民意代表、鄉鎮市調解委員等情，已為兩造互不爭
    執，可信為實在，又原告109年度有所得147元及汽車1輛、
    被告許又文109年度無所得及其他財產、被告王正仁109年度
    無所得及其他財產，有兩造稅務電子閘門資料查詢表可佐（
    見外放證物袋）。本院審酌兩造之身分、地位、經濟能力、
    被告許又文、王正仁不法侵害原告身體及被告許又文侵害原
    告隱私之動機與情節、原告所受傷害及隱私受侵害程度等一
    切情狀，認被告許又文、王正仁不法侵害原告身體權，得請
    求慰撫金之金額，以2萬元為適當，被告許又文不法侵害原
    告隱私權，得請求慰撫金之金額為5,000元。
  ㈢綜上所述，原告依侵權行為法律關係，請求①被告許又文、王
    正仁連帶給付20,000元及均自110年11月6日起（附民起訴狀
    繕本於110年11月5日送達被告許又文、王正仁，有110年度
    簡附民字第41號卷第21、23頁送證書可證）至清償日止，按
    週年利率5％計算之利息；②被告許又文應給付原告5,000元，
    及自110年11月6日起至清償日止，按週年利率5％計算之利息
    ，為有理由，應予准許，逾此部分即無理由，應予駁回。
五、本件原告勝訴部分係就民事訴訟法第427條第2項訴訟適用簡
    易程序所為被告敗訴之判決，爰依同法第389條第1項第3款
    規定，依職權宣告假執行（原告雖聲明願供擔保請准宣告假
    執行，但此僅在促請注意，本院毋庸為准駁之諭知）。至原
    告敗訴部分，其假執行之聲請無所附麗，應予駁回。
六、本件事證已臻明確，兩造其餘攻擊防禦方法及所提證據經審
    酌後，認於判決結果不生影響，爰不另逐一論駁。
七、本件係刑事附帶民事訴訟裁定移送民事庭審理，依刑事訴訟
    法第504條第2項之規定，免納裁判費，且本件未再支出其他
    訴訟費用，故無庸為訴訟費用負擔之諭知。　　
中　　華　　民　　國　　111 　年　　7 　　月　　20　　日
                        屏東簡易庭  法  官  曾吉雄
正本係照原本作成。
如對判決上訴，須於判決送達後廿日內向本院提出上訴狀，其未
表明上訴理由者，應於提出上訴後二十日內向本院補提理由書狀
（均須按他造當事人之人數附繕本）。
如委任律師提起上訴者，應一併繳納上訴審裁判費。
中　　華　　民　　國　　111 　年　　7 　　月　　20　　日
                                    書記官  鄭美雀